臺灣臺南地方法院刑事判決
110年度交易字第589號
公  訴  人  臺灣臺南地方檢察署檢察官
被      告  魏振泰


上列被告因過失傷害案件，經檢察官提起公訴（109年度調偵字
第1819、1820號），本院判決如下：
    主  文
本件公訴不受理。
    理  由
一、公訴意旨如附件起訴書所載。
二、按被告死亡者，於偵查中應為不起訴之處分；又起訴之程序
    違背規定者，應諭知不受理之判決，並得不經言詞辯論為之
    ，刑事訴訟法第252 條第6 款、第303 條第1 款、第307 條
    分別定有明文。復按所謂「起訴」者，係指案件繫屬於法院
    之日而言（最高法院81年度台上字第876 號、90年度台非字
    第368號判決意旨參照）。
三、經查，本案被告魏振泰因過失傷害案件，經臺灣臺南地方檢
    察署檢察官於110年5月4日以109年度調偵字第1819、1820號
    提起公訴，於同年6 月21日繫屬本院。茲被告已於110年5月
    16日死亡，有其個人基本資料查詢結果在卷可稽，顯見被告
    在本案繫屬前（即起訴前）之偵查中即已死亡，揆諸前揭說
    明，其起訴之程序自屬違背規定，爰不經言詞辯論，逕為諭
    知不受理之判決。
據上論斷，應依刑事訴訟法第303 條第1 款、第307 條，判決如
主文。 
中　　華　　民　　國　　110 　年　　6 　　月　　28　　日
                  刑事第三庭    法　官  陳本良
以上正本證明與原本無異。
以上正本證明與原本無異。
如不服本判決應於收受本判決後20日內向本院提出上訴書狀，並
應敘述具體理由。其未敘述上訴理由者，應於上訴期間屆滿後20
日內向本院補提理由書狀（均須按他造當事人之人數附繕本）「
切勿逕送上級法院」。 
　　　　　　　　　　　　　　　　書記官  吳幸芳
中　　華　　民　　國　　110 　年　　6 　　月　　29　　日
（附件：臺灣臺南地方檢察署檢察官起訴書1份）
臺灣臺南地方檢察署檢察官起訴書
                                   109年度調偵字第1819號
                                   109年度調偵字第1820號
　　被　　　告　魏振泰　男　74歲（民國00年0月0日生）
　　　　　　　　　　　　住○○市○○區○○里○○○000號
　　　　　　　　　　　　　之2
　　　　　　　　　　　　國民身分證統一編號：Z000000000號
　　選任辯護人　鍾夢賢律師
上列被告因過失傷害案件，業經偵查終結，認應提起公訴，茲將
犯罪事實及證據並所犯法條分敘如下：
　　　　犯罪事實
一、魏振泰（考領有普通重型機車駕駛執照，所涉肇事逃逸部分
    ，另為不起訴處分）於民國108年12月1日9時46分許，騎乘
    車牌號碼000-0000號普通重型機車（下稱MNS-8539號車），
    沿臺南市○○區○○里○○○000○00號後方路口（台39線0.9公里處
    ）附近之無名道路由西往東方向行駛，行駛至該路與台39線
    路口時，本應注意汽車行駛至交岔路口，其行進、轉彎，應
    遵守燈光號誌或交通指揮人員之指揮，而依當時之客觀情形
    ，並無不能注意之情事，竟疏未注意而逕行違規闖越紅燈。
    適有陳東華駕駛車牌號碼000-0000號自用小客車（下稱AWV-
    8551號車）搭載莊絮喬（所提過失傷害告訴業經撤回，該部
    分不另為不起訴處分，詳後述），沿台39線北向內側之快車
    道由南向北方向行駛，因魏振泰所駕車輛突然出現，為閃避
    而往右偏移，隨即撞擊機車道之護欄；適有張昭勝騎乘車牌
    號碼000-000號普通重型機車（下稱617-TJB號車）沿台39線
    北向之機慢車道自陳東華同向後方行駛而來，因閃避不及而
    與AWV-8551號車相撞，致陳東華受有頭部挫傷、胸部挫傷、
    頭部擦傷、右側膝部擦傷等傷害；張昭勝受有創傷性硬腦膜
    下出血及顱內出血、顱底骨折、腹腔內血腫、右鎖骨骨折、
    左腳掌蹠骨骨折、左側橈骨骨折合併移位、右側橈骨骨折、
    左側手肘慢性脫臼合併骨折等傷害。
二、案經陳東華、張昭勝訴由臺南市政府警察局新化分局報告偵
    辦。
一、證據清單暨待證事實
編號 證據名稱 待證事實 1 被告魏振泰於警詢及本署偵查中之供述 被告於犯罪事實欄所載時、地，騎乘機車行經案發路口之事實。 2 告訴人陳東華於警詢及本署偵查中之指訴 被告於犯罪事實欄所載時、地，騎乘機車行經案發路口並違規闖越紅燈，致告訴人陳東華為閃避而行車失控，因而撞擊路邊機車護欄，告訴人張昭勝隨後再撞上告訴人陳東華所駕車輛，告訴人陳東華因此一車禍而受傷之事實。 3 告訴人張昭勝於警詢及本署偵查中之指訴 告訴人張昭勝於犯罪事實欄所載時、地，沿台39線北向之機慢車道由南向北方向行駛，並於該地點發生車禍，因此一車禍受傷之事實 4 證人蔡金德於警詢及本署偵查中之證述 案發當時告訴人陳東華駕駛之小客車行駛於快車道往北行駛，告訴人張昭勝騎乘之機車則沿慢車道往北行駛；告訴人陳東華所駕之小客車當時行向燈光號誌為綠燈，速度正常，看起來本未要右轉，惟隨後方向盤不正常大幅度偏轉之事實。 自上開事實可知：被告違規闖越紅燈之行為已干擾告訴人陳東華之正常行車，致使告訴人陳東華為閃避而行車失控並與告訴人張昭勝發生車禍；被告行為與所引發之車禍間有因果關係，且因違反道路交通安全規則而引發、實現法所不容許之風險，應對告訴人2人之受傷結果負過失責任。 5 道路交通事故現場圖、道路交通事故調查報告表（一）、（二）各1份及道路交通事故照片共26張。 1、被告於犯罪事實欄所示之時、地，通過上開路口，致告訴人陳東華為閃避而行車失控，因而與告訴人張昭勝發生車禍之事實。 2、發生車禍當時之現場客觀狀況。 6 本署檢察官勘驗筆錄1份 1、告訴人陳東華所駕車輛於案發時大幅度偏向、旋轉打滑至道路側邊之事實。 2、被告及告訴人2人所駕車輛於事故發生前後之動態及事故現場燈光號誌之狀態等事實。自上開事實可推知：被告於事故發生前確曾闖越紅燈之事實。 7 奇美醫療財團法人奇美醫院診斷證明書（病歷號碼00000000號）1份 告訴人陳東華因本件車禍，受有如犯罪事實欄所載之傷勢之事實。 8 奇美醫療財團法人奇美醫院診斷證明書（病歷號碼00000000號）2份 告訴人張昭勝因本件車禍，受有如犯罪事實欄所載之傷勢之事實。 

二、按汽車行駛至交岔路口，其行進、轉彎，應遵守燈光號誌或
    交通指揮人員之指揮，道路交通安全規則第102條第1項第1
    款定有明文。本案被告騎乘普通重型機車時，本應注意上述
    道路交通安全規定，且客觀上並無不能注意之情形，竟疏未
    注意而闖越紅燈，並因而導致後續車禍，其騎乘行為顯有過
    失。被告雖主張：其通過路口之行為與告訴人2人所受傷害
    間無相當因果關係、告訴人陳東華可能因反應過度而肇事，
    不可將傷害結果歸責被告等語，然依監視器畫面所示，告訴
    人陳東華車輛於案發當時確實有異常之大幅度偏向、打滑，
    此有本署勘驗筆錄1份附卷可憑，是告訴人陳東華於案發當
    時顯然並非處於正常行駛狀態，核與其所稱：當時係為閃避
    被告闖越紅燈行為而發生意外等語相符。本件復無證據顯示
    告訴人陳東華有超速等其他違規行車情事，可認其係遵守交
    通規則行車，自得信賴其他駕駛人亦能遵守交通規則，不能
    強求其必須預想被告可能將違規闖越紅燈而進入路口，進而
    為此一狀況先作準備。而告訴人陳東華當時係行駛於快車道
    ，行車自有一定速度，若驟見同案被告違規闖越紅燈，受到
    驚嚇自屬當然；其為避免高速、正面撞擊被告而致被告受傷
    甚或死亡，因而大幅轉向路邊方向，此一判斷亦無明顯疏失
    。是被告之違規闖越紅燈行為係告訴人陳東華行車偏向、後
    續車禍與告訴人2人之傷害結果之不可想像其不存在之條件
    ，該行為對行駛於快車道之告訴人陳東華顯然造成不當干擾
    ，製造了法律所不容許之風險，該風險並於後續之車禍及傷
    害結果中獲得相當之實現，且該等傷害結果亦非他人或被害
    人所應承擔或負責之範圍，屬於過失傷害罪構成要件之效力
    範圍內，自可將此結果歸責於被告。綜上，本件事證明確，
    被告罪嫌堪以認定。
三、核被告所為，係犯刑法第284條前段之過失傷害罪嫌。被告
    同一過失駕駛行為，致告訴人2人受有前述傷害，為想像競合
    犯，請依刑法第55條前段規定，從一重處斷。
四、至告訴人莊絮喬告訴意旨另認被告過失行為使其受傷，涉犯
    刑法第284條前段之過失傷害罪嫌一節，因其已具狀撤回告
    訴，此有請求撤回告訴狀1份在卷可憑，依刑事訴訟法第252
    條第5款規定原應為不起訴之處分。惟被告之過失行為造成
    告訴人3人受傷，該過失傷害告訴人莊絮喬之行為與前揭起
    訴部分行為有想像競合之裁判上一罪關係，應為起訴效力所
    及，爰不另為不起訴處分，併此敘明。
五、依刑事訴訟法第251條第1項提起公訴。
　  此　致
臺灣臺南地方法院
中　　華　　民　　國　 110　　年　　5 　　月　　4 　　日
                              檢察官  黃  彥  翔
本件證明與原本無異
中　　華　　民　　國　 110　　年　　5 　　月　　7 　　日
                              書記官  蔡  佳  芳
附錄本案所犯法條
中華民國刑法第284條前段
因過失傷害人者，處 1 年以下有期徒刑、拘役或 10 萬元以下
罰金；致重傷者，處 3 年以下有期徒刑、拘役或 30 萬元以下
罰金。